【裁判字號】    95,重訴,99
【裁判日期】    950427
【裁判案由】    清償借款
【裁判全文】
臺灣臺中地方法院民事判決  95年度重訴字第99號
    原      告    台灣中小企業銀行股份有限公司
    法定代理人    己○○
    訴訟代理人    丙○○
    被      告    川華實業有限公司
    兼法定代理人  丁○○
    被      告    甲○○
                  乙○○
                  戊○○
上列當事人間請求清償借款事件，本院於民國95年4月20日言詞
辯論終結，判決如下：
    主      文
被告川華實業有限公司、丁○○、甲○○、乙○○應連帶給付原
告新臺幣貳仟貳佰壹拾伍萬肆仟元，及如附表1所示之利息、違
約金。
被告川華實業有限公司、丁○○、乙○○、戊○○應連帶給付原
告新臺幣壹仟零柒拾捌萬貳仟參佰參拾參元，及如附表2所示之
利息、違約金。
訴訟費用由被告川華實業有限公司、丁○○、甲○○、乙○○連
帶負擔67%，餘由被告川華實業有限公司、丁○○、乙○○、戊○○連帶負擔。
本判決第1項於原告以新台幣柒佰參拾捌萬伍仟元或同額之中央
政府建設公債89年度甲類第10期債票為被告川華實業有限公司、
丁○○、甲○○、乙○○供擔保後，得假執行。
本判決第2項於原告以新台幣參佰伍拾玖萬肆仟元或同額之中央
政府建設公債89年度甲類第10期債票為被告川華實業有限公司、
丁○○、乙○○、戊○○供擔保後，得假執行。
    事實及理由
甲、程序方面
壹、按言詞辯論期日，當事人之一造不到場者，得依到場當事人
    之聲請，由其一造辯論而為判決，民事訴訟法第385條第1項
    前段定有明文。
貳、查被告均經合法通知，而未於言詞辯論期日到場，且均核無
    民事訴訟法第386條各款所列情形，爰依原告之聲請，由其
    一造辯論而為判決。
乙、實體方面
壹、原告主張：一、被告川華實業有限公司（以下簡稱為川華公
    司）邀同被告丁○○、甲○○、乙○○為連帶保證人，於（
    一）民國（下同）89年1月17日，向原告借款新台幣（下同
    ）1,600萬元（於89年1月17日、89年5月23日、89年5月30日
    ，分別撥款400萬元、600萬元、600萬元）約定借款期間自8
    9年1月17日起至104年1月17日止，自92年4月17日起每3個月
    為1期，共分48期償還，利息則按郵政儲金1年期定期儲金利
    率（目前為年利率1‧97%）加1‧17%機動利息即週年利率3
    ‧14%每繳付1次，並自89年2月17日起開始繳付，嗣後隨郵
    政儲金1年期定期儲金利率變動而調整；其逾期在6個月以內
    者，按上開利率10%，超過6個月以上者，按上開利率20%計
    算違約金。（二）93年7月14日與原告訂立週轉金貸款契約
    ，借款額度950萬元，借款動用期間自93年7月14日至94年7
    月14日止，每筆借款期限最長不得超過6個月，利息按年利
    率7‧53%計算；其逾期在6個月以內者，按上開利率10%，超
    過6個月以上者，按上開利率20%計算違約金。被告川華公司
    分別於94年4月11日、94年4月14日、94年4月25日、94年5月
    3日、94年6月30日各動用200萬元、100萬元、200萬元、250
    萬元、200萬元，到期日分別為94年10月11日、94年10月14
    日、94年10月25日、94年11月3日、94年12月30日。（三）
    被告川華公司未依約繳付本息，尚有如主文第1項所示之本
    金、利息、違約金迄未清償，迭經催索，亦不置理，被告丁○○、甲○○、乙○○為連帶保證人，應負連帶清償義務。
    二、被告川華公司另邀同被告丁○○、乙○○、戊○○為連
    帶保證人，於94年7月5日，向原告借款400萬元、500萬
    元、200萬元，借款期限與到期日分別為1年，95年7月5
    日、5年，99年7月5日、1年，95年7月5日，其中、
    按月繳息到期清償，本息平均攤還；利息則按郵匯局2
    年期定儲機動利率2‧045%加1‧15%即週年利率3‧195%計算
    ，依原告所訂基準利率3‧53%加2‧3%即週年利率5‧83%
    計算，依原告所訂2年期定儲機動利率2‧055%加1‧14%即
    週年利率3‧195%計算；其逾期在6個月以內者，按上開利率
    10%，超過6個月以上者，按上開利率20%計算違約金。被告
    川華公司未依約繳付本息，尚有如主文第2項所示之本金、
    利息、違約金迄未清償，迭經催索，亦不置理，被告丁○○
    、乙○○、戊○○為連帶保證人，應負連帶清償義務。三、
    為此，依消費借貸契約及連帶保證之法律關係，請求被告分
    別連帶如數清償等語。並聲明：除供擔保金額外，求為判決
    如主文所示。
貳、被告則均未於言詞辯論期日到場，亦未提出書狀為聲明或陳
    述。
參、得心證之理由
一、按民事訴訟法第280條第3項規定，當事人對於他造主張之事
    實，已於相當時期受合法之通知，而於言詞辯論期日不到場
    ，亦未提出準備書狀爭執者，準用第1項之規定，亦即視同
    自認原告主張之事實。查本件被告既均於相當時期經合法通
    知，而未於言詞辯論期日到場，亦未提出書狀作何聲明或陳
    述以為爭執，依前開說明，自視同自認本件原告主張之前開
    事實；況原告主張之前開事實，業據其提出紮根專案貸款契
    約、放款利率歷史資料表、借據、週轉金貸款契約、約定書
    、戶籍謄本、有限公司變更登記表為證，自堪信為真實。
二、次按消費借貸者，謂當事人一方移轉金錢或其他代替物之所
    有權於他方，而約定他方以種類、品質、數量相同之物返還
    之契約；借用人應於約定期限內，返還與借用物種類、品質
    、數量相同之物，民法第474條第1項、第478條前段分別定
    有明文。另按稱保證者，謂當事人約定，一方於他方之債務
    人不履行債務時，由其代負履行責任之契約；保證債務，除
    契約另有訂定外，包含主債務之利息、違約金、損害賠償及
    其他從屬於主債務之負擔，民法第739條、第740條亦分別著
    有明文。又保證債務之所謂連帶，係指保證人與主債務人負
    同一債務，對於債權人各負全部給付之責任者而言，此就民
    法第272條第1項規定連帶債務之文義參照觀之甚明（最高法
    院45年度台上字第1426號判例參照）。查系爭借款與利息、
    違約金係兩造約定之連帶保證範圍，有前開紮根專案貸款契
    約、週轉金貸款契約影本可憑；次查被告川華公司向原告借
    款既未依約清償，且被告丁○○、甲○○、乙○○、戊○○
    分別為其連帶保證人；從而，原告依消費借貸契約及連帶保
    證契約之法律關係，訴請被告連帶給付如主文所示之本金、
    開利息、違約金，為有理由，應予准許。
三、原告陳明願供擔保，請求宣告假執行，核無不合，爰酌定相
    當之擔保金額或同額之中央政府建設公債89年度甲類第10期
    債票分別為被告川華公司、丁○○、甲○○、乙○○及被告
    川華、丁○○、乙○○、戊○○供擔保，並准許之。
丙、據上論結，原告之訴有理由，依民事訴訟法第385條第1項前
    段、第85條第1項但書、第85條第2項、第390條第2項，判決
    如主文。
中    華    民    國    95    年    4     月    27    日
                  民事第三庭    法  官  陳卿和
正本係照原本作成。
如對本判決上訴，須於判決送達後20日內向本院提出上訴狀。
中    華    民    國    95    年    4     月    27    日
                                書記官


司法院資訊處製作；財團法人民間司法改革基金會備份。
